臺灣高等法院臺南分院民事判決　九十年度重訴字第五三號　Ｊ
　　　原　　　告　丙　○　○
　　　原　　　告　甲　○　○
　　　　　　　　　乙　○　○
　　　訴訟代理人　己　○　○
　　　被　　　告　戊　○　○
　　　　　　　　　樺聖營造股份有限公司
　　　法定代理人　丁　○　○
右當事人間因侵權行為附帶請求損害賠償事件，經本院刑事庭裁定（九十年度交附民
字第二二六號）移送前來，本院判決如左︰
　　　主　　　文
被告應連帶給付原告己○○新臺幣肆拾貳萬參仟貳佰零陸元；給付原告丙○○新臺幣
貳拾肆萬柒仟伍佰參拾參元；給付原告乙○○新臺幣壹拾捌萬陸仟肆佰柒拾伍元，給
付原告甲○○新臺幣壹拾捌萬元，及均自民國九十年八月二十一日起至清償日止，按
年息百分之五計算之利息。
原告其餘之訴及假執行聲請均駁回。
訴訟費用由被告連帶負擔五分之一，餘由原告負擔。
　　　事　　　實
甲、原告方面：
一、聲明：(一)被告等應連帶給付原告己○○新臺幣（下同）二百五十六萬五千二百五
　　十七元，應連帶給付原告丙○○二百二十萬一千一百五十元，應連帶給付原告甲
　　○○一百萬元，應連帶給付原告乙○○一百零七萬四千元，及均自起訴狀繕本送
　　達被告翌日起至清償日止，按週年利率百分之五計算利息。(二)願供擔保聲請宣告
　　假執行。
二、陳述：
  (一)被告戊○○係被告樺聖營造有限公司（下稱被告樺聖公司）承包「台南市運河整
    治工程整體規劃（親水環境及停車場工程）」之工地主任，為從事施工管理業務
    之人，於民國（下同）八十九年八月間，因執行前述施工業務，而實施封閉台南
    市○○路北側機車道工程時，原應注意道路因施工，於工程進行中，應樹立警告
　　標誌，夜間並應安裝警告燈，且依當時情況，又無不能注意之情形，竟疏未注意
　　在上開封閉機車道之圍籬上，設置完善之夜間警示設施。適有蔡麗珍於同年八月
　　二十日凌晨一時三十分許，駕駛車牌號碼ＴＬＵ─三六七號輕型機車，沿上述慶
　　平路外側快車道，由東往西方向，行經該施工地點之慶平路、育平路口東側處時
　　，撞及路旁之施工圍籬而倒地，蔡麗珍因頭部撞傷及顱內出血，經送醫急救，於
　　同月二十八日傷重不治死亡。
  (二)按因故意或過失，不法侵害他人之權利者，負損害賠償責任。不法侵害他人致死
    者，對於支出殯葬費之人，亦應負損害賠償責任。被害人對於第三人負有法定扶
    養義務者，加害人對於該第三人亦應負損害賠償責任。不法侵害他人致死者，被
    害人之父、母、子、女及配偶，雖非財產上之損害，亦得請求賠償相當之金額。
    受僱人因執行職務，不法侵害他人之權利者，由僱用人與行為人連帶負損害賠償
    責任。民法第一百八十四條第一項前段、第一百九十二條、第一百九十四條、第
    一百八十八條分別定有明文。被告樺聖公司為被告戊○○之僱用人，應負連帶損
　　害賠償責任。原告等本於侵權行為法則，請求被告給付喪葬費，扶養費、精神慰
　　藉金。
  (三)被告等應賠償之金額如下：
    (1)醫療費用：十八萬零八百十八元。
    (2)殯葬費用：四十六萬五千五百五十元。
    (3)扶養費：
      乙○○部分：被害人蔡麗珍死亡時原告十九歲，請求扶養至二十歲，尚有一
　　　　年，依八十九年度綜合所得稅免稅額每人七萬四千元，請求七萬四千元。
      己○○部分：被害人蔡麗珍死亡時滿七十五歲，請求扶養至八十五歲，尚有
        十年，依八十九年度綜合所得稅免稅額每人十一萬一千元計算，請求九十一
　　　　萬八千八百八十九元。111000×8.0000000＝918889元。
　　　丙○○部分：被害人蔡麗珍死亡時甫滿七十一歲，請求扶養至八十五歲，尚
　　　　有十四年，如依八十九年度綜合所得稅免稅額每人十一萬一千元，請求一百
　　　　二十萬一千一百五十元。計算如下：111000×10.0000000＝0000000元。
　　(4)精神慰藉金部分：
      被告之犯行，對原告等造成重大之打擊，所受之創傷久久不能平復。被害人之
      父母、配偶及子女每人各請求一百萬元精神慰藉金。
三、證據：提出收據影本十三紙、殯葬費明細表一紙、現場照片十張為證。
乙、被告方面：
一、聲明：(一)原告之訴及假執行之聲請均駁回。(二)如受不利之判決，願供擔保請准宣
    告免為假執行。
二、陳述：
  (一)在正常未有道路施工之情形，路燈即可提供通行所需之照明，祗要路燈正常照明
    ，汽車駕駛人對於路況及週邊障礙應可作出正確之判斷，且汽車駕駛人依照道路
    交通安全規則第九十四條第三項之規定，即應注意車前狀況，並隨時採取必要之
    安全措施。在本件道路施工之情形，路燈亦可提供通行所需之照明，警示燈僅在
    提醒汽車駕駛人，避免發生危險事故，非如原刑事庭所指：「未設置完善之警示
    設備，汽車駕駛人即無從知悉該施工階段有多長之距離，難以分辨施工圍籬是否
    已到盡頭，以致對於路況及周邊障礙會發生誤判之情形」云云。況查：
    本件肇事路段路口均設有夜間警示燈，僅圍籬周邊未依規定每五公尺距離設置
      十燭光定光燈，然審酌被害人蔡麗珍居住所台南市○○路七０五巷四樓之七即
      在施工路段沿線，對於本件道路施工之路況及設置圍籬之情形，理當了然於胸
      ，只要被害人按照道路交通安全規則之規定，注意車前狀況並隨時採取必要之
      安全措施，圍籬之施作，並不會對於被害人之行車構成危險，是本件車禍事故
      與施工時是否沿路設置足夠之警示燈並無相當之因果關係。
　　台灣省台南區車輛行車事故鑑定委員會鑑定意見書「記載蔡麗珍．．．．未注
　　　意車前狀況，失控撞及圍籬」等語，足徵被害人蔡麗珍係「失控」撞及圍籬，
　　　且如前所述，路燈本可提供通行所需之照明，蔡女駕駛輕機車在路燈正常照明
　　　之情形下，對於車前狀況理應可以作出正確之判斷，核與警示燈有無沿路設置
　　　與否無涉。覆議鑑定意見固記載：「施工單位未依規定設安全警示設施，影響
　　　夜間機車行車安全」等語，惟其並未說明未依規定每五公尺設置燭光定光燈與
　　　「事前狀況」有何關連，何以會影響夜間機車行車安全，實難令人甘服。
　(二)查蔡麗珍駕駛輕機車方向既與被告封閉機車道之圍籬平行，則蔡麗珍未注意車前
　　狀況之「狀況」，自與圍籬無涉，被告既係依法申請核准設置圍籬，縱警示設施
　　有欠完善而有違反交通法規，參照後揭判決有關施工時沿路未設置足夠之警示燈
　　，違規停車及超速等個案之意旨，在一般情形下，有此同一條件之存在，依客觀
　　之審查，應可認為不必然皆發生「蔡麗珍駕駛輕機車失控撞及圍籬」之結果，蓋
　　圍籬之警示設施縱使完善，蔡麗珍駕駛輕機車失控，仍不可能防止「撞及圍籬」
　　結果之發生，故圍籬警示設施有欠完善之條件與結果並不相當，應為偶然之事實
　　，蔡麗珍駕駛輕機車失控，始為發生撞及圍籬致死亡結果之獨立原因，與圍籬警
　　示措施有欠完善之條件失去聯絡至明。
  (三)提供台灣高雄地方法院八十九年度交訴字第二三及二四號判決及台灣高等法院高
    雄分院八十九年度交上訴第八七號判決、台灣高等法院八十四年度交上訴字第一
    二二號判決、最高法院八十三年度台上字第一一六三號判決、最高法院八十六年
    度台上字第七一三六號判決，以上各判決可供本件認定有無因果關係之參考。
  (四)就原告請求之金額部分：
    (1)殯葬費用應扣除樂隊費用六六００元。
    (2)扶養費用之計算，原告己○○、丙○○「可能生存」之期間，宜參考內政部統
      計台灣地區簡易生命表平均餘命，己○○部分為八．七二年、丙○○部分為十
      二．六六年。
    (3)精神慰撫金過高。
  (五)退萬步言之，縱　鈞院仍認定被告有過失，被告主張過失相抵，根據鑑定結果，
    蔡麗珍無照駕駛輕機車，未注意車前狀況，為肇事主因。
三、證據：提出台南市政府工務局函一件、被害人身分證件、台灣省台南區行車事故
    鑑定委員會鑑定意見書一件、台灣省車輛行車事故覆議鑑定委員會函一件、判決
    資料四件、現場圖二紙、平均餘命表各一紙為證。
丙、本院依職權向最高法院調閱本院九十年度交上訴字第九三依號被告戊○○過失致
　　死案件全卷。
    　理      由
一、原告主張：被告戊○○係被告樺聖公司之受僱人，戊○○係樺聖公司承攬由台南
    市政府發包興建之「台南市運河整治工程（親水環境及停車場工程）」工程之工
    地主任，於八十九年八月間，實施封閉台南市○○路北側機車道工程時，因過失
    未在上開封閉機車道之圍籬上，設置完善之夜間警示設施，致伊之母（女）蔡麗
    珍於八十九年八月二十日凌晨，駕駛機車，行經慶平路、育平路口東側，撞及施
　　工圍籬致人、車倒地，蔡麗珍因顱內出血送醫不治死亡，伊分別支出醫藥費、殯
　　喪費，又蔡麗珍對伊負有扶養義務，且伊因母（女）慘死，精神痛苦萬分，爰依
　　侵權行為之法律關係，求為判決命被告連帶給付原告己○○二百五十六萬五千二
　　百五十七元，連帶給付原告丙○○二百二十萬一千一百五十元，連帶給付原告甲
　　○○一百萬元，連帶給付原告乙○○一百零七萬四千元，及自訴狀繕本送達被告
　　翌日起算之法定遲延利息等語。
二、被告則以：本件道路施工之情形，路燈即可提供通行所需之照明，警示燈僅在提
    醒汽車駕駛人，避免發生危險事故，並非未設置完善之警示設備，汽車駕駛人即
    無從知悉該施工路段，致難分辨施工圍籬是否已到盡頭，而發生對路況及周邊障
    礙生誤判之情事，只要被害人按照交通安全規則之規定，注意車前狀況並隨時採
    取必要之安全措施，圍籬之施作，不會對於被害人之行車構成危險，本件事故與
    伊施工時有無設置足夠之警示燈無相當因果關係，即令被告有過失，然蔡麗珍無
    照駕駛輕機車，又未注意車前狀況，為肇事主因，亦有過失相抵適用，再者原告
    請求之殯葬費其中樂隊費用六千六百元非必要費用，應予扣除，又原告己○○、
    丙○○請求扶養費之年數依平均餘命表，己○○部分為八．七二年、丙○○部分
    為十二．六六年，原告所請求之精神慰撫金過高等語，資為抗辯。
三、原告主張被告戊○○係被告樺聖公司之受僱人，戊○○係樺聖公司承攬台南市政
　　府發包之「台南市運河整治工程整體規劃（親水環境及停車場工程）」之工地主
　　任，為從事施工管理業務之人，於八十九年八月間，因執行前述施工業務，而實
　　施封閉台南市○○路北側機車道工程，於工程進行中，本應樹立警告標誌，夜間
　　並應安裝警告燈，疏未在上開封閉機車道之圍籬上，設置完善之夜間警示設施，
　　適蔡麗珍於同年八月二十日凌晨一時三十分許，駕駛車牌號碼ＴＬＵ─三六七號
　　輕型機車，沿上述慶平路外側快車道，由東往西方向，行經該施工地點之慶平路
　　、育平路口東側處時，疏未注意車前狀況，致撞及路旁之施工圍籬而倒地，蔡麗
　　珍因頭部撞傷及顱內出血，經送醫急救，於同月二十八日傷重不治死亡之事實，
　　業據蔡麗珍之女甲○○於警訊及原審偵審中陳述明確，並有道路交通事故調查報
　　告表一紙及事故現場蒐證照片十二張在卷可參，被害人蔡麗珍係因本件事故傷重
　　不治死亡，除有國立成功大學醫學院附設醫院八十九年八月二十八日第０二一二
    七七號診斷證明書存卷可佐，並經臺灣臺南地方法院檢察署檢察官督同法醫師相
    驗明確，製有相驗屍體證明書、驗斷書及勘驗筆錄等附卷可憑，被告對前開事實
    亦不爭執，原告此部分主張，堪信為真實。茲原告主張被告戊○○執行業務有過
    失，致伊之母（女）死亡，被告樺聖公司係僱用人，應連帶對伊負賠償之責，被
    告則否認執行業務有過失，並以前開情詞置辯，是本件首應審究者，乃被告戊○
    ○就封閉系爭道路有無過失，其過失與蔡麗珍之死亡有無因果關係？
四、經查：
  (一)按挖掘道路工程進行中，應樹立警告標誌，夜間並應安裝警告燈，道路交通安全
    規則第一百四十三條定有明文；又道路因施工、養護或其他情況致交通受阻，應
    視需要設置各種標誌或拒馬、交通錐，夜間應有反光或施工警告燈號，必要時並
    應使用號誌或派旗手管制交通，道路交通標誌標線號誌設置規則第一百四十五條
    第一項規定甚明。至因其他工程，需封閉道路以便施工者，亦應樹立警告標誌，
    於夜間並應安裝警告燈等警示設施，以確保行人、車輛往來之交通安全。查被告
    戊○○身為工地主任，於上開時、地，進行其僱用人樺聖公司承作之「台南市運
    河整治工程整體規劃─親水環境及停車場工程」，而實施封閉台南市○○路北側
    機車道工程時，理應注意前述「樹立警告標誌，於夜間並應安裝警告燈」等警示
    設施之道路交通安全規則，而依案發當時客觀情況判斷，亦無不能注意之情事，
    其竟疏於督促施工人員確實樹立警告標誌，且於夜間復未安裝警告燈或反光設備
    等警示措施，致被害人蔡麗珍騎車途經該處時不慎撞及施工圍籬，人車倒地傷及
    頭部不治死亡，被告戊○○上述施工管理行為，違反上開法律規定，而上開法律
    係保護一般使用道路之人民，乃保護他人之法律，依法推定戊○○有過失。即台
    南區行車事故鑑定委員會及臺灣省車輛行車事故覆議鑑定委員會鑑定結果，亦均
    持相同見解，認定：「被告疏未樹立警告標誌，且於夜間亦未安裝警告燈等警示
    設施，顯有過失」。此有台灣省台南區行車事故鑑定委員會九十年一月十九日南
    鑑字第九００００二號函及所附之鑑定意見書與臺灣省車輛行車事故覆議鑑定委
　　員會九十年二月十九日府覆議字第九００一０七號函各一份可按。
  (二)又所謂相當因果關係，係指依經驗法則，綜合行為當時所存在之一切事實，為客
    觀之事後審查，認為在一般情形下，在此環境、有此行為之同一條件，均可發生
    同一結果者，則該條件即為發生結果之相當條件，行為與結果即有相當因果關係
    ；反之，若在一般情形下，有此同一條件存在，而依客觀之審查，認為不必皆發
    生此結果者，則該條件與結果並不相當，不過為偶然之事實而已，其行為與結果
　　間即無相當因果關係，最高法院著有七十六年度台上字第一九二號判例。查被告
　　戊○○於其管理之前述親水環境及停車場等工程施工中，實施封閉台南市○○路
　　北側機車道工程，若於封閉路段確實樹立警告標誌，且於夜間並安裝警告燈等警
　　示設施，則一般行經該路段之汽車駕駛人，必會因該警告標誌及警告燈光之警示
　　作用，而提高警覺，加強注意車前狀況，且會持續注意施工路段之路況及周邊障
　　礙之變化情形，以避免危險之發生，然被告管理之施工處所，因未設置相關之完
　　善警示設備，以致汽車駕駛人行經該施工路段時，其行車注意能力無法隨之提高
　　，且汽車駕駛人亦無從知悉該施工路段，究竟有多長之距離，而易造成駕駛人難
　　以分辨施工圍籬是否已到盡頭，以致對於路況及周邊障礙發生誤判之情形，是依
　　經驗法則，綜合本件事故發生當時所存在之一切事實，為客觀之事後審查，確可
　　認在一般情形下，在此環境，有前述未設置完善警示設備之行為之同一條件，均
　　可能發生汽車駕駛人不慎撞及施工圍籬之同一之結果，此觀諸被害人蔡麗珍駕車
　　撞及施工圍籬之處，係在該封閉路段圍籬中間缺口附近數公尺之處，此有前開道
　　路交通事故調查報告表之載明可按，茲被告戊○○於該圍籬缺口附近及前後，不
　　僅未設置明顯之警示設施，且於缺口處又堆置大量施工材料，此亦有現場照片足
　　憑，此等情形極易使行經該路段之汽車駕駛人，誤以為經過該缺口之堆置物品處
　　後，封閉路段之施工圍籬即已結束，而可轉入正常之車道中行駛，以致降低對於
　　路況及周邊障礙之注意力。本件被害人即係因此種情形發生事故不慎撞及施工圍
　　籬，並導致死亡之結果。可見被告戊○○之過失，與被害人蔡麗珍之死亡間，顯
　　有相當因果關係，即刑事庭亦為相同認定，判處被告戊○○業務過失致人於死在
　　案，有判決書附卷可按。被告戊○○過失侵害蔡麗珍之生命堪以認定。被告前開
　　所辯，不足採信，至其提出之其他法院之判決，乃屬個案其情節與本案並不完全
　　相同，各該案件之認定自無拘束本案之理，併予敘明。
五、按因故意或過失，不法侵害他人之權利者，負損害賠償責任。不法侵害他人致死
    者，對於支出醫療費用或殯葬費之人，亦應負損害賠償責任。被害人對於第三人
    負有法定扶養義務者，加害人對於該第三人亦應負損害賠償責任。不法侵害他人
    致死者，被害人之父、母、子、女及配偶，雖非財產上之損害，亦得請求賠償相
    當之金額。受僱人因執行職務，不法侵害他人之權利者，由僱用人與行為人連帶
    負損害賠償責任。民法第一百八十四條第一項前段、第一百九十二條、第一百九
    十四條、第一百八十八條分別定有明文。查被告戊○○因過失，致被害人蔡麗珍
　　死亡，被告樺聖公司係被告戊○○之僱用人，此為其所自認，原告己○○、丙○
　　○為蔡麗珍之父母，原告甲○○、乙○○為其女，有戶籍謄本可按，則原告等依
　　上開法條，請求被告連帶負損害賠償責任，自屬有據。玆將其所請求之項目及金
　　額，分別論述如下：
  (一)醫療費用部分：原告己○○主張其因蔡麗珍受傷送醫救治，計支出醫療費用十八
    萬零八百十八元，業據其提出收據三紙為證（見附民字卷第五、六、十五頁，但
    收據第二張與第三張為同一筆金額），此部分費用，依蔡麗珍所受傷害，核屬必
    要支出，而其中證明書費七百元，亦屬証明之費用，依最近實務見解，亦應允許
　　。又此項費用既係由原告己○○支出，依新修正之民法第一百九十二條規定，其
　　請求，應予准許。
  (二)殯葬費用部分：原告己○○主張，其因蔡麗珍死亡，支出殯葬費四十六萬五千五
    百五十元，已據其提出收據為證（見附民字卷第七至十四頁），其中樂隊費用六
    千六百元，依實務上見解，非屬殯葬必要費用，應予剔除，此外其餘支出，依死
    者之身分、及本省喪事習俗，核屬必要，原告請求殯葬費應准許者為四十五萬八
    千九百五十元。
  (三)扶養費用：
    (1)原告乙○○部分：原告係蔡麗珍之女，係七十年三月二十九日出生，於蔡麗珍
      死亡之八十九年八月二十八日時，僅十九歲又五個月，尚有七個月始成年，蔡
      麗珍對原告尚有扶養義務，原告主張，以財政部申報個人所得稅扶養寬減額每
　　　年七萬四千元作為扶養費計算標準，按諸實際，尚非過高，尚屬可採，原告乙
　　　○○所得請求之扶養費為四萬三千一百六十七元（元以下四捨五入，以下同）
　　　，但因乙○○尚有父親亦同對其盡扶養義務，故其能請求被告賠償者為二分之
　　　一即二萬一千五百八十四元。
    (2)原告己○○部分：原告己○○係十四年七月十五日生，於蔡麗珍死亡時甫滿七
　　　十五歲未久，依內政部公佈之八十八年男性簡易生命表，其餘命為九‧一六年
　　　，又依上開綜合所得稅免稅額，年滿七十歲以上者，每人每年係十一萬一千元
　　　，此項標準，尚屬合理，再依年別5%複式霍夫曼計算法（第一年不扣除中間利
　　　息），其計算式為：111000×7.00000000（此為應受扶養九年之霍夫曼係數）
　　　+111000×0.16×（8.00000000-0.00000000）= 854586，即原告己○○所得主
　　　張之扶養費為八十五萬四千五百八十六元。但己○○除女兒蔡麗珍外，尚有四
　　　位子女，即共有五位扶養義務人，則原告得對被告請求者為五分之一，即十七
　　　萬九百十七元。
    (3)原告丙○○部分：原告丙○○係十八年十月十四日生，於蔡麗珍死亡時，年滿
　　　七十歲，依上開女性簡易生命表計載，其餘命為十二‧八八年，依每人每年十
　　　一萬一千元之扶養標準，以年別5%複式霍夫曼計算法（第一年不扣除中間利息
　　　），其計算式為： 111000×9.00000000（此為應受扶養12年之霍夫曼係數）+
　　　111000×0.88×（10.00000000-0.00000000）=0000000，則原告丙○○所得請
　　　求之金額為一百一十二萬五千五百五十二元。但因其另有四位子女，故其得請
　　　求者為五分之一，即二十二萬五千一百十元。
  (四)精神慰撫金部分：原告己○○、丙○○為被害人蔡麗珍之父母，均已年邁，遭此
    噩耗，老年喪女，白髮人送黑髮人，情何以堪，原告甲○○、乙○○為被害人之
    女，因喪母而頓失依靠，則渠等受有精神上之痛苦，請求精神慰撫金，自屬有據
    。查原告等目前均無工作，原告甲○○、乙○○均為國中畢業；而被告戊○○為
    工地主任，被告係建築公司，經斟酌兩造身分、地位、經濟能力及原告等身心所
    受之痛苦程度，認原告等請求以六十萬元為適當，此部分請求應予准許，逾此請
　　求尚屬過高，不應准許。
  (五)依上所述，原告己○○所得請求之數額為一百四十一萬零六百八十五元；原告丙
    ○○所得請求之數額為八十二萬五千一百十元；原告乙○○所得請求之金額為六
    十二萬一千五百八十四元，甲○○為六十萬元。
六、末按損害之發生或擴大，被害人與有過失者，法院得減輕賠償金額或免除之。民
    法第二百十七條第一項定有明文。查本件車禍發生之主因，乃因被害人蔡麗珍夜
    晚無照駕駛輕機車，行經施工路段未減速慢行，且未注意車前狀況所致，此亦為
    原告所不否認，即臺灣省車輛行車事故覆議鑑定委員會亦為相同鑑定，有該會九
    十年二月十九日府覆議字第九００一０七號函可參，即本院刑事庭亦為相同之認
    定，有判決書可按。又直接被害人既與有過失，則間接被害人之原告，亦應承擔
    其過失，始符公平。（最高法院七十三年台再字第一八二號判例），本院審酌蔡
    麗珍居住地點即在肇事地附近，其平日出入系爭道路，理應對道路施工甚為明瞭
    ，行經該處，自應戒慎警惕，其竟未注意及此，致生事故，並雙方原因力大小，
    認被告應負擔百分之三十，原告應負擔百分之七十之責任為適當。爰減輕被告賠
    償金額為，原告己○○四十二萬三千二百零六元；原告丙○○二十四萬七千五百
    三十三元；原告乙○○十八萬六千四百七十五元；甲○○十八萬元。
七、從而，原告等基於侵權行為損害賠償請求權，請求被告連帶賠償原告己○○四十
    二萬三千二百零六元；原告丙○○二十四萬七千五百三十三元；原告乙○○十八
    萬六千四百七十五元；甲○○十八萬元，及自起訴狀繕本最後送達被告之翌日即
    九十年八月二十一日起至清償日止，依年息百分之五計算之遲延利息部分，洵屬
    正當，應予准許。逾此部分所為之請求，為無理由，應予駁回。又被告敗訴部分
    ，因未逾一百五十萬元，不得上訴第三審，此部分已告確定，無庸宣告假執行，
    而原告敗訴部分，其假執行聲請，因訴之駁回已失所附麗，亦應予駁回。
八、據上論結：本件原告之訴，為一部有理由，一部無理由，依民事訴訟法第第七十
    九條但書、第八十五條第一項、第二項，判決如主文。
中　　　華　　　民　　　國　　九十一　　年　　　三　　　月　　 二十六　 日
　　　　　　　　　　　　　　　　　　臺灣高等法院臺南分院民事第一庭
~B1審判長法官　王　　惠　　一
~B2　　　法官　張　　世　　展
~B3　　　法官　吳　　上　　康
右為正本係照原本作成。
被告不得上訴。
原告如對本判決上訴，須於判決送達後二十日內向本院提出上訴狀，未表明上訴理由
者，應於上訴後二十日內向本院提出理由書。
中　　　華　　　民　　　國　　九十一　　年　　　三　　　月　　 二十七　 日
~B法院書記官　易　　慧　　玲
